# 够买使用过的固定资产

提问人：709046552 时间：2019-06-21 22:50:57
陈版，够买使用过的固定资产使用年限和残值如何确定？

回答人：chenyiwei
使用年限一般考虑该旧资产在购入时的成新率，乘以本企业对同类固定资产在全新状态下的折旧年限确定；或者聘请相关专业机构单独评估确定。
预计净残值理论上应单独评估确定，但实务中一般按购入价格乘以本企业对同类固定资产的预计净残值率确定。